臺灣高等法院臺南分院刑事判決　　　　　　九十一年度上易字第三八九號　　　Ｇ
　　　上　訴　人
　　　即　被　告　丙　○　○
右上訴人因背信案件，不服臺灣台南地方法院九十年度易字第二四一一號中華民國九
十一年二月十五日第一審判決（起訴案號：臺灣台南地方法院檢察署九十年度偵緝字
第四八七、五四六號），提起上訴，本院判決如左：
      主      文
上訴駁回。
      事      實
一、丙○○與甲○○於民國（下同）八十九年六月一日，在台南縣善化鎮○○路三之
    十五號處，受債權人乙○○之委託由甲○○出面取得債務人邱志欣之本票二十二
    張及債權讓與通知書，負責處理追討債務人所欠新台幣（下同）一百九十三萬六
    千五百元之債款，翌日，二人即夥同不知情之綽號「粗皮」、「土仔」、「阿正
    」、「阿州」及「陳佳霖」等人一同前去債務人家中討債，詎料，丙○○與甲○○二人竟意圖為自己不法之利益及損害本人之利益，未經委託人乙○○之同意，
    擅自以八十萬元折算前開一百九十三萬六千五百元之債款，並將前開本票歸還債
    務人邱志欣，且於收取債務人所交付之八十萬元後，大夥即先各分得二萬元後，
    其餘款項再一起花用完畢，致生損害於委託人乙○○之財產。
二、案經乙○○訴請臺灣臺南地方法院檢察署檢察官偵查起訴。
      理      由
一、訊據上訴人即被告丙○○、甲○○固不否認前開受託討債及取得八十萬元之款項
    等情，然均否認有何背信之犯行及原審判太重，被告丙○○辯稱：對方說僅欠八
    十萬元，其遂僅討八十萬元，嗣因告訴人不要，渠等乃將錢朋分花用云云。被告
    甲○○辯謂：其係受丙○○之指示去拿本票及一同去討債，已得債權人之委任，
    未背信云云；又稱：我們有打電話叫他（指乙○○）來拿錢，是他不要等語。
二、惟查，右揭委託被告二人討債之事實，業據告訴人乙○○指訴綦詳，經核與證人
    王寶棠、李重鍵在偵查中指述之情節相符，嗣被告二人確實收取八十萬元部分，
    亦與證人邱景如在偵查中所證相符，而被告甲○○確有分得二萬元，並一起與不
    知情綽號「粗皮」、「土仔」、「阿正」、「阿州」及「陳佳霖」等人將餘款花
    用完畢等情，亦據被告丙○○、甲○○供述明確。然告訴人並未同意以八十萬元
    折算該債務，亦未同意將八十萬元送給被告等情，此據告訴人在偵查中及本院審
    理時陳明在卷，被告所辯顯係卸責之詞，此外，復有債權讓與通知書及本票二十
    二張明細收據之影本可稽。被告二人有為自己不法利益之意圖，致生損害告訴人
    財產之行為乃至為彰顯。被告所辯，無非事後卸責之詞，尚無可採，本件事證明
    確，被告二人犯行洵堪認定。
三、核被告丙○○、甲○○二人為他人處理事務，意圖為自己不法之利益，而為違背
    其任務之行為，致生損害於本人之財產，所為係犯刑法第三百四十二條第一項之
    背信罪。被告二人間，有犯意聯絡及行為分擔，為共同正犯。原審以被告等罪證
    明確，適用刑法第二十八條、第三百四十二條第一項，罰金罰鍰提高標準條例第
    一條前段之規定，並審酌被告犯罪之動機、目的、手段、所生危害、所得利益不
    少、犯後態度不佳及未與被害人乙○○達成和解等一切情狀，各量處有期徒刑拾
    月。本院經核原審認事用法俱無不合，量刑亦稱妥適，被告等上訴意旨否認犯罪
    及原審判太重，均指摘原判決不當，並無可取，為無理由，應予駁回。
據上論結，應依刑事訴訟法第三百六十八條，判決如主文。
本案經檢察官曾銘芳到庭執行職務。
中    華    民    國      九十一      年      四      月      十七    日
                                  臺灣高等法院臺南分院刑事第三庭
                                      審判長法官  黃    崑    宗
                                            法官  莊    俊    華
                                            法官  林    勝    木
右正本證明與原本無異。
不得上訴。
                                      法院書記官  吳    秋    賢
中    華    民    國      九十一      年      四      月     十八       日
附錄法條：
刑法第三百四十二條第一項：為他人處理事務，意圖為自己或第三人不法之利益，或
                          損害本人之利益，而為違背其任務之行為，致生損害於
                          本人之財產或其他利益者，處五年以下有期徒刑、拘役
                          或科或併科一千元以下罰金。
